【裁判字號】    97,抗,36
【裁判日期】    970131
【裁判案由】    訴訟救助
【裁判全文】
臺灣高等法院民事裁定                    97年度抗字第36號
抗  告  人  乙○○
上列抗告人因與相對人甲○○間異議之訴事件，聲請訴訟救助，
對於中華民國96年11月15日臺灣板橋地方法院96年度救字第132
號裁定，提起抗告，本院裁定如下：
    主  文
抗告駁回。
抗告費用由抗告人負擔。
    理  由
一、按當事人無資力支出訴訟費用者，依民事訴訟法第107條規
    定，法院固應依聲請准予救助，惟此項請求救助之事由，依
    同法第109條第2項、第284條之規定，應提出能即時調查之
    證據以釋明之。而所謂無資力，係指窘於生活，且缺乏經濟
    信用者而言。又聲請訴訟救助人應提出能供即時調查之證據
    ，釋明其無資力支出訴訟費用之事由，故法院審核聲請人有
    無資力支出訴訟費用，專就聲請人提出之證據為之；若聲請
    人並未提出證據，或依其提出之證據，未能信其無資力支出
    訴訟費用之主張為真實，即應駁回其聲請，殊無派員另為調
    查之必要 (最高法院18年抗字第260號、26年滬抗字第34號
    判例意旨參照)。
二、抗告意旨略以：伊名下房地已被相對人查封在案，信用受損
    ，不動產無法正常使用。伊任職於大洋塑膠工業股份有限公
    司每月薪資台幣 (下同)3 萬80000多元，撫養3名子女皆在
    求學階段，等同於低收入戶，實無能力負擔本件訴訟費云云
    。
三、經查：本件抗告人就期與相對人間異議之訴事件之訴訟費用
    向原審聲請訴訟救助，未據期提出任何能供即時調查之證據
    ，其餘本院雖提出原沈及臺灣臺北地方法院執行處通知影本
    為證 (見本院卷第6至10頁)，然就抗告人之財產所得調件明
    細表結果顯示：抗告人於95年度有薪資所得、股利及其他所
    得4筆，所得給付總額合計56萬4331元 (見本院卷第14頁)，
    足見抗告人非窘於生活，且缺乏經計濟信用者，況抗告人雖
    抗辯伊任職於大洋塑膠工業股份有限公司每月薪資3萬8000
    多元，撫養3名子女皆在求學階段，等同於低收入戶，實無
    能力負擔本件訴訟費云云，惟未據抗告人提出能供即時調查
    之證據，釋明其無資力支出訴訟費用之事由，其聲請即屬不
    應准許。原審據此駁回抗告人訴訟救助之聲請，經核並無違
    誤，抗告意旨仍執前詞，指摘原裁定不當，求予廢棄，為無
    理由，應予駁回。
四、據上論結，本件抗告為無理由，爰裁定如主文。
中    華    民    國    97    年    1     月    31    日
                    民事第七庭
                        審判長法  官  鄭三源
                              法  官  王聖惠
                              法  官  周美月
正本係照原本作成。
本裁定除以適用法規顯有錯誤為理由，並經本院許可外，不得再
抗告。如提起再抗告，應於收受後10日內委任律師為訴訟代理人
向本院提出再抗告狀。並繳納再抗告費新台幣１千元。
中    華    民    國    97    年    1     月    31    日
                              書記官  李華安


司法院資訊處製作；財團法人民間司法改革基金會備份。
